【裁判字號】    97,上訴,4810
【裁判日期】    980113
【裁判案由】    毒品危害防制條例
【裁判全文】
臺灣高等法院刑事判決                97年度上訴字第4810號
上  訴  人  台灣板橋地方法院檢察署檢察官
上  訴  人
即  被  告  甲○○
指定辯護人  徐家福律師
上列上訴人因被告違反毒品危害防制條例案件，不服台灣板橋地
方法院九十六年度訴字第四三一八號，中華民國九十七年八月十
四日第一審判決（起訴案號：台灣板橋地方法院檢察署九十六年
度偵字第一九一五七號），提起上訴，本院判決如下：
    主  文
原判決撤銷。
甲○○連續販賣第一級毒品，處有期徒刑捌年陸月。
扣案海洛因壹包（驗後淨重為拾伍點玖伍公克）沒收銷燬；上開
海洛因之包裝袋壹個、分裝袋貳佰只及參拾只、電子秤壹個及行
動電話壹具（內含門號為0000000000之通話卡壹張）
均沒收。未扣案販賣第一級毒品及第二級毒品所得財物新臺幣參
萬元，沒收之，如全部或一部不能沒收時，以其財產抵償之。
    事  實
一、甲○○明知海洛因及安非他命係毒品危害防制條例所定之第
    一級毒品及第二級毒品，非經許可不得持有、販賣；竟基於
    販賣第一級毒品與第二級毒品之概括犯意，連續為下列行為
    ：(一)其基於販賣第一級毒品之概括犯意，自民國九十三年一
    月間某日起至同年八月十日止，在其位於臺北縣新莊市○○
    ○路三一三號七樓之一住處樓下或其他不詳地點，以每零點
    三公克至零點四公克新臺幣（下同）一千元之價格，販賣第
    一級毒品海洛因予鄭耀國十次而牟利。(二)又於九十三年三月
    間某日起至同年八月十日止，基於販賣第二級毒品之概括犯
    意，並承前開販賣第一級毒品之概括犯意，以海洛因每零點
    二公克一千元之價格，及安非他命每一公克一千元之價格，
    在上揭住處樓下及其他不詳地點，先後十次同時販賣第一級
    毒品海洛因與安非他命予陸諭民。嗣經警於九十三年八月十
    日八時四十分許，在位於臺北縣板橋市○○路四號六樓之富
    麗旅店七一三室查獲甲○○與陸諭民，扣得甲○○所有預備
    供販賣使用之海洛因乙包（驗後淨重為十五點九五公克）與
    預備供分裝所欲販賣海洛因、安非他命使用之分裝袋三十只
    、供分裝所出售海洛因與安非他命使用之電子秤乙個、供販
    賣海洛因與安非他命時聯絡使用之行動電話乙具（內含門號
    為0000000000之通話卡乙張），與陸諭民向甲○
    ○購得之海洛因兩包（驗後淨重合計為零點一三公克）。其
    後警再至甲○○上開位於臺北縣新莊市○○○路三一三號七
    樓之一住處搜索，扣得甲○○所有預備供分裝所欲販賣海洛
    因使用之分裝袋二百只。
二、案經內政部警政署刑事警察局移送臺灣桃園地方法院檢察署
    檢察官呈臺灣高等法院檢察署檢察長移轉臺灣板橋地方法院
    檢察署檢察官偵查起訴。
    理  由
壹、程序問題：
一、被告以外之人於審判外之言詞或書面陳述，除法律有規定者
    外，不得作為證據；又被告以外之人於司法警察官或司法警
    察調查中所為之陳述，與審判中不符時，其先前之陳述具有
    較可信之特別情況，且為證明犯罪事實存否所必要者，得為
    證據，刑事訴訟法第一百五十九條第一項、第一百五十九條
    之二分別定有明文。本件證人陸諭民、鄭耀國於警詢之證述
    ，雖屬傳聞證據，惟本院審酌上開筆錄作成時，距案發時間
    最短，外界較無時間介入或干擾，亦無不當取供之情形，是
    其等於警詢之證述，自具有較為可信之特別情況，符合上開
    傳聞法則之例外規定，依刑事訴訟法第一百五十九條之二規
    定，上開證人警詢之陳述得為證據。
二、按被告以外之人於偵查中向檢察官所為陳述，除顯有不可信
    之情況者外，得為證據，刑事訴訟法第一百五十九條之一第
    二項定有明文。偵查中對被告以外之人（包括證人、鑑定人
    、告訴人、被害人及共同被告等）所為之偵查筆錄，或被告
    以外之人向檢察官所提之書面陳述，性質上均屬傳聞證據。
    惟現階段刑事訴訟法規定檢察官代表國家偵查犯罪、實施公
    訴，依法其有訊問被告、證人及鑑定人之權，證人、鑑定人
    且須具結，而實務運作時，檢察官偵查中向被告以外之人所
    取得之陳述，原則上均能遵守法律規定，不致違法取供，其
    可信度極高，是被告以外之人前於偵查中已具結而為證述，
    除反對該項供述得具有證據能力之一方，已釋明「顯有不可
    信之情況」之理由外，不宜遽指該證人於偵查中之陳述不具
    證據能力。本件證人陸諭民、鄭耀國於檢察官偵查中所為之
    陳述，當事人均未曾提及檢察官在偵查時有不法取供之情形
    ，反對該項供述得具有證據能力之被告亦未釋明前開供述有
    顯不可信之情況，其等於偵查中之證言自均具有證據能力。
三、本件認定事實所引用之卷內其餘所有卷證資料，並無證據證
    明係公務員違背法定程序所取得，公訴人、被告及辯護人於
    審判程序中復未於言詞辯論終結前表示異議，且表示沒有意
    見，均認有證據能力，核先敘明。
貳、實體問題：
一、訊據上訴人即被告甲○○固坦認上述為警查獲扣案過程，惟
    矢口否認有何販賣毒品之犯行，辯稱：伊未出售毒品予陸諭
    民及鄭耀國，且鄭耀國如果有買藥（指毒品）會跟他老闆蘇
    志松買，不會牽扯到我這邊，而分裝袋三十個則係陸諭民所
    有；本件與本院九十六年上重更(二)字第六九號判決係同一案
    件云云。經查：
  (一)上揭販賣海洛因與安非他命之犯罪事實，業據被告於警詢及
    偵查中自白甚明（參臺灣桃園地方法院檢察署偵字第一三九
    一七號卷第五三至五六頁，及同署偵字第一二五七六卷第九
    三至九六頁），核與證人陸諭民於偵查中之陳述（參臺灣桃
    園地方法院檢察署偵字第一二五七六卷第九八至一００頁）
    、證人鄭耀國於偵查中之陳述（參臺灣桃園地方法院檢察署
    偵字第一三九一七號卷第一五三至一五五頁）相符，復有扣
    案被告所有之海洛因乙包（驗後淨重為十五點九五公克）與
    其所有可供分裝海洛因、安非他命使用之分裝袋三十只、二
    百只及電子秤乙個、行動電話乙具（內含門號為00000
    00000之通話卡乙張），與陸諭民所有之海洛因兩包（
    驗後淨重合計為零點一三公克）可為佐據（參臺灣桃園地方
    法院檢察署偵字第一三九一七號卷第九八至一０一頁），堪
    信被告上開自白應與事實相符。復有卷附法務部調查局九十
    三年九月十三日調科壹字第０八０００八一五一號鑑定通知
    書（見臺灣桃園地方法院檢察署偵字第一三九一七號卷第二
    ００頁），及臺北縣政府警察局板橋分局九十六年十二月十
    九日北縣警板刑字第０九六００五００七三號函附鑑定報告
    （見原審卷第六五、六六頁）可為佐證。
  (二)被告於原審及本院審理中雖均改口否認犯行，先後辯稱：偵
    查中係因檢察官在開始訊問前表示伊所另涉之運輸毒品案件
    與本案係同一案件，認罪後屆時法官只會判一件，故開始訊
    問後伊即按照檢察官之意思回答；伊會承認是因為伊毒品發
    作想趕快送到看守所云云。另證人陸諭民、鄭耀國於原審亦
    翻異前詞，證人陸諭民改稱係因知悉被告可取得品質較優且
    價錢較便宜之海洛因及安非他命，乃與被告一起合買，並非
    向其購買云云；證人鄭耀國則證稱係經人介紹認識被告，其
    後即請被告帶伊向他人購買海洛因，或與被告共同合買海洛
    因，而非向被告購買云云。惟：
  1.被告與證人陸諭民、鄭耀國前述於偵查中所為不利被告之自
    白與供述，均語意明確，內容綦詳，並互核一致，自始至終
    均未提及任何合買毒品之內容，是渠等於審理中突為翻改前
    供所為相異之供述，其可信度即有高度可疑。
  2.又被告於查獲後移送臺灣桃園地方法院檢察署檢察官進行訊
    問前，即已於警詢中為販賣毒品之陳述，是其所稱因受檢察
    官之勸誘始為自白云云，已難採信。
  3.再者，證人陸諭民於原審雖稱其於上開偵查中陳述時，因藥
    癮發作頭暈，對檢察官之發問均不了解，只是一直回答是是
    是云云（見原審卷第一五七頁）。然其於九十三年八月十日
    警詢、偵查中，迭次明確指陳向被告購買海洛因與安非他命
    之內容（參臺灣桃園地方法院檢察署偵字第一三九一七號卷
    第三二至三六頁，同署偵字第一二五七六號卷第九八至一０
    ０頁）。另其因所涉另案臺灣板橋地方法院檢察署九十三年
    度偵字第一五二三四號違反毒品危害防制條例案件，於偵查
    時，亦表示扣案之毒品係伊向被告購買供自己施用等語（參
    原審卷第一七三頁），亦與其在臺灣桃園地方法院檢察署所
    為上開不利被告之陳述合致。又經原審就證人陸諭民上開警
    詢及臺灣桃園地方法院檢察署偵查中供述之錄音帶及光碟製
    作逐字紀錄之勘驗報告所示（見原審卷第二０三至二五六頁
    ），上開警詢及偵查中均係採一問一答方式進行，證人陸諭
    民對於發問者之問題內容均能理解，並為切題之回答，並無
    證人陸諭民在原審所稱神智不清之狀況，且其內容亦與卷存
    筆錄相符，足見證人陸諭民於原審審理中所稱偵查中係因身
    體不適而在意識不清之狀況下陳述云云，顯非屬實。再者，
    依卷附被告所持0000000000行動電話與證人陸諭
    民所持0000000000行動電話之通信監察譯文所示
    ，其二人在九十三年六月十三日至九十三年七月二十七日期
    間內有諸多電話聯絡及簡訊傳送，其內容均係有關證人陸諭
    民向被告拿取海洛因（電話中以「東西」、「四一」等代稱
    ）、安非他命（電話中以「男生」、「安仔」、「硬的」等
    代稱）、數量之約定、價款之交付方式、討論純度及施用方
    法等內容，甚有被告要求證人陸諭民不得將毒品轉供他人否
    則不再出售斷絕其來源之情形（參臺灣桃園地方法院檢察署
    偵字第一三九一七號卷第一三九至一四四頁），核與證人陸
    諭民在偵查中所為向被告購買毒品情形之陳述亦為吻合。是
    證人陸諭民在原審所稱與被告合買毒品之證述云云，堪認係
    迴護被告之詞而無足採。
  4.另證人鄭耀國於原審雖陳稱其在偵查中陳述時雖均據實以陳
    ，然因當時檢察官未詢問是否係與被告合買，故伊僅單純陳
    述係向被告購買毒品，惟事實上其確係請被告帶伊向他人購
    買海洛因，或與被告共同合買海洛因，而非向被告購買云云
    （見原審卷第一四九頁）。然此不僅與其上開偵查中所稱向
    被告購買海洛因之情形明顯有異，且被告於原審尚陳稱係證
    人鄭耀國介紹藥頭予伊，事實上係伊向鄭耀國等人購買毒品
    云云（見原審卷第八四頁），而與證人鄭耀國在原審中證述
    有關合買毒品之情出入甚鉅，尤見證人鄭耀國在原審所為翻
    異前詞之供述係迴護被告之詞而無足採。
  5.綜上，本件依被告警詢、偵查中之白白，與證人陸諭民、鄭
    耀國偵查中之陳述相符；佐以卷附被告與陸諭民之通信監察
    譯文內容；且扣案被告所有之海洛因乙包（驗後淨重為十五
    點九五公克）數量非微，顯非供個人施用，被告既隨身攜帶
    該海洛因，並同時有客觀上可供分裝海洛因、安非他命使用
    之分裝袋三十只、二百只及電子秤乙個及供販賣聯絡使用之
    行動電話乙具（內含門號為0000000000之通話卡
    乙張），足認定被告確有於事實欄所載之時地，出售海洛因
    及安非他命予陸諭民、鄭耀國之事實。至被告辯稱本件與本
    院九十六年上重更(二)字第六九號判決係同一案件云云，經本
    院調閱該判決書（見本院卷第六０頁以下），該判決之基本
    事實係運輸毒品，自與本件販賣毒品有別，非屬同一案件，
    是被告恐有誤認，併此敘明。
  (三)又被告販賣海洛因予鄭耀國之時間點，依被告及證人鄭耀國
    於偵查中所言，自九十三年一月某日起至同年八月十日止（
    見臺灣桃園地方法院檢察署偵字第一三九一七號卷第一五三
    頁，同署偵字第一二五七六號卷第九四頁）；而販售之價格
    及次數依證人鄭耀國於偵查中陳述：有時一次買一千，有時
    買二千。…大約向被告買過十次以上等語（見臺灣桃園地方
    法院檢察署偵字第一三九一七號卷第一五三、一五四頁），
    是被告販售海洛因予鄭耀國之價格及次數，依罪疑有利於被
    告原則，分別認定為一千元及十次。另依證人陸諭民在原審
    之證述，其經由被告購買海洛因時，每次都會順便購買安非
    他命等語（見原審卷第一五九、一六０頁），在別無其他相
    反事證可認其此部分所述與事實不符之情形下，應認被告係
    以一行為同時販賣海洛因及安非他命；被告同時販賣海洛因
    及安非他命予陸諭民之時間點，依被告於偵查中所言係自九
    十三年三月間某日起至同年八月十日止（見臺灣桃園地方法
    院檢察署偵字第一二五七六號卷第九五頁），公訴意旨認係
    自九十三年一月間某日起至同年八月十日止，自與被告所言
    不符，併此指明；而販售之價格及次數依證人陸諭民所述：
    以每一千元海洛因零點二公克，安非他命一公克向被告買。
    …買過有一、二十次等語（見臺灣桃園地方法院檢察署偵字
    第一二五七六號卷第九八、九九頁），是被告同時販售海洛
    因予陸諭民之價格及次數，依罪疑有利於被告原則，分別認
    定為每次販賣二千元（一千元海洛因，一千元安非他命），
    共計販賣十次。
  (四)另關於本件雖乏關於被告歷次出售予陸諭民、鄭耀國之海洛
    因、安非他命購入價格之事證，而無從自售出價格與購入價
    格之價差而查考本件是否基於營利之目的而為海洛因之交易
    。惟本件陸諭民、鄭耀國確係以價購之方式向被告取得海洛
    因及安非他命，並非無償取得，已如前述。又海洛因、安非
    他命係政府嚴予查禁之毒品，無論販賣、轉讓、施用或單純
    持有均係應予處罰之犯罪行為，故其交易具極高之風險，價
    格亦甚高昂，茍無親誼等密切關係，斷無甘冒刑罰風險而任
    為無償或原價轉讓之行為。本件被告與陸諭民、鄭耀國既無
    親誼或合作之密切關係，則被告若非能因此而取得相當之利
    潤以為其所冒風險之對價，實無冒險有價轉讓海洛因及安非
    他命予陸諭民、鄭耀國之可能。尤其證人鄭耀國在原審明確
    證稱被告不願告知其上手來源為何人，以免鄭耀國認識後自
    己直接向該藥頭拿藥（指毒品）等語（見原審卷第一四九頁
    ），由此被告不欲使鄭耀國直接向上手來源購買之情形，益
    徵被告有藉此轉售方式牟利之圖。是被告係基於營利之販賣
    意圖，而出售海洛因、安非他命予陸諭民、鄭耀國之情，足
    堪認定。
  (五)本件事證已臻明確，被告犯行洵堪認定，自應依法論科。
二、被告行為後，刑法部分修正條文於九十五年七月一日起生效
    施行（下稱現行刑法）；復參酌最高法院九十五年五月二十
    三日第八次刑事庭會議決議意旨，現行刑法第二條第一項之
    規定，係規範行為後法律變更所生新舊法律比較適用之準據
    法，於現行刑法施行後，應適用現行刑法第二條第一項之規
    定，為「從舊從輕」之比較。茲就本案新、舊法比較適用之
    結果分敘如下：
  (一)被告行為時，關於罰金之最低額，修正前刑法第三十三條第
    五款規定：「罰金：（銀元）一元以上。」，經依現行法規
    所定貨幣單位折算新臺幣條例第二條規定折算後，上開罰金
    刑之最低數額為新臺幣三元。而修正後刑法第三十三條第五
    款則規定：「罰金：新臺幣一千元以上，以百元計算之」，
    即修正後之罰金刑最低數額，已提高為新臺幣一千元，比較
    新舊法適用結果，此部分以被告行為時之舊法較有利於被告
    。
  (二)行為人以一行為而觸犯數罪名者，即刑法上所謂之想像競合
    犯，依修正前刑法第五十五條規定，應從一重處斷，修正後
    刑法仍保留上開規定，並增設「不得科以較輕罪名所定最輕
    本刑以下之刑」之限制，然此不過法理之明文化，並非法律
    變更，依最高法院九十五年第八次刑事庭會議決議，應直接
    適用修正後之新法，無庸比較。
  (三)刑法第五十六條連續犯之規定業經刪除，則被告之數犯罪行
    為，應予分論併罰。此刪除雖非犯罪構成要件之變更，但顯
    已影響行為人刑罰之法律效果，自屬法律有變更，依新法第
    二條第一項規定，比較新、舊法結果，仍應適用較有利於被
    告之行為時法律即舊法論以連續犯。
  (四)刑法第六十四條第二項原規定「死刑減輕者，為無期徒刑，
    或為十五年以下、十二年以上有期徒刑」，經修正為「死刑
    減輕者，為無期徒刑」，亦即修正前刑法第六十四條第二項
    較有利於被告。
  (五)刑法第六十五條第二項原規定「無期徒刑減輕者，為七年以
    上有期徒刑」，經修正為「無期徒刑減輕者，為二十年以下
    十五年以上有期徒刑」，亦即修正前刑法第六十五條第二項
    較有利於被告。
三、按海洛因、安非他命分別屬毒品危害防制條例第二條第二項
    第一款、第二款所定之第一級毒品、第二級毒品。核被告所
    為，係犯毒品危害防制條例第四條第一項之販賣第一級毒品
    罪，及同條例第四條第二項之販賣第二級毒品罪。其販賣前
    後持有第一級毒品與第二級毒品之低度行為應為販賣之高度
    行為所吸收，不另論罪。其多次販賣第一級毒品及第二級毒
    品之犯行，時間緊接，方法相同，觸犯構成要件相同之罪，
    顯均係基於概括犯意而為之，俱為連續犯，應均依修正前刑
    法第五十六條之規定各論以一罪，並加重其刑，惟所犯法定
    刑為無期徒刑、死刑之部分不得加重。又被告以一個販賣行
    為同時出售海洛因及安非他命，而觸犯二罪名，為想像競合
    犯，應依刑法第五十五條之規定，從其中法定刑較重之毒品
    危害防制條例第四條第一項販賣第一級毒品罪論處，公訴人
    認應為分論併罰容有違誤。又被告販賣海洛因、安非他命之
    次數雖先後達二十次，然其對象僅為二人，每次販賣之數量
    亦海洛因零點二公克至零點四公克不等及安非他命一公克，
    所生危害仍屬有限，而與大量出售海洛因，以賺取巨額價差
    並造成社會治安嚴重危害者尚屬有別，其因而觸犯法定刑為
    死刑或無期徒刑之重典，實有有法重情輕堪予憫恕之情形，
    應依刑法第五十九條之規定，減輕其刑。
四、原審據以論科，固非無見。惟原審：(一)於事實欄中論被告以
    一千元至二千元之價格，販售海洛因予鄭耀國十次（見原判
    決第二頁），然於沒收被告販賣毒品所得處卻係以一千元計
    算（見原判決第十一頁），自有事實理由矛盾之處；(二)原判
    決就被告應論以想像競合犯及減輕其刑之部分，先論以應適
    用修正前刑法第五十五條及第五十九條之規定（見原判決第
    八頁倒數第二行及第九頁第七、八行），後又載以應逕引修
    正後之刑法第五十五條及第五十九條規定（見原判決第九頁
    第二０至二四頁），亦有前後扞格之情；(三)原審就被告所有
    海洛因之包裝袋乙個，未援引毒品危害防制條例第十九條第
    一項規定，而依刑法第三十八條第一項第二款之規定為沒收
    ，尚有未當（參最高法院九十六年台上字第七二八號判決）
    。(四)另查扣證人陸諭民所購得之海洛因兩包，在證人陸諭民
    案沒收即可，無庸於本案宣告沒收。檢察官以原審量刑過輕
    為由，指摘原審判決不當，為無理由。被告以否認犯行為由
    上訴，指摘原審判決不當，亦無理由。然原審既有上揭不當
    之處，自應由本院予以撤銷改判。爰審酌被告素行非佳，有
    台灣高等法院被告前案紀錄表在卷可佐（見本院卷第一九至
    三一頁），學歷為高級中學肄業（參被告警詢筆錄教育程度
    欄之記載），其智識程度並無明顯不足或較一般之人低落之
    情形，而販賣毒品行為乃毒品禍害之源，其源不斷，則流毒
    所及，非僅多數人之生命、身體受其侵害，社會安樂國家富
    強之整體法益受損亦不能免，為害之鉅，當非個人一己之生
    命、身體法益所可比擬，嚴重戕害國民之身心健康，危害社
    會非輕，並酌被告所用之手段方式、本件犯罪之獲利情形，
    及犯罪後之態度等一切情狀，量處如主文第二項所示之刑。
五、扣案被告所有之海洛因乙包（驗後淨重為十五點九五公克）
    ，係其所有預備供販賣第一級毒品犯罪之物，應依毒品危害
    防制條例第十八條第一項前段之規定諭知沒收銷燬；又上開
    被告所有海洛因之包裝袋乙個，係被告所有預備供其犯販賣
    第一級毒品罪而使用之物，應依毒品危害防制條例第十九條
    第一項之規定併為沒收之。另扣案被告所有之分裝袋二百只
    及三十只，係被告所有預備供販賣第一級毒品、第二級毒品
    犯罪所用之物，亦應依刑法第三十八條第一項第二款之規定
    併為沒收之諭知。而扣案電子秤乙個係供被告販賣時分裝海
    洛因、安非他命使用之物，另行動電話乙具（內含門號為0
    000000000之通話卡乙張）則係被告所有供販賣海
    洛因予鄭耀國時聯絡使用之物（見臺灣桃園地方法院檢察署
    偵字第一三九一七號卷第一五四頁），是上開物品應依毒品
    危害防制條例第十九條第一項前段之規定併予宣告沒收。再
    者，被告販賣毒品實際所得財物三萬元（售予鄭耀國共計一
    萬元，售予陸諭民共計二萬元），雖未扣案，仍應依毒品危
    害防制條例第十九條第一項之規定，宣告沒收之，如全部或
    一部不能沒收時，以其財產抵償之。
六、至警於查獲同時扣得陸諭民所有之甲基安非他命乙包（驗後
    淨重零點九四三七公克，參原審卷第一二七頁所附憲兵司令
    部九十七年四月二十五日憲直刑鑑字第０九七００００五五
    八號鑑定書），依證人陸諭民之證述係其向他人購買所得（
    見原審卷第一六四頁）；而扣案被告所有之甲基安非他命兩
    包（驗後淨重零點五五七四公克，參原審卷第一八二頁所附
    憲兵司令部九十七年五月二日憲直刑鑑字第０九七００００
    六０五號鑑定書），被告堅稱為供其個人施用，本院審酌其
    量甚微，與同時扣案供販賣用之海洛因數量非微之情形顯然
    有間，客觀上合於施用毒品者可能持有之情狀，被告此部分
    所辯尚非無據，則依現存事證，尚難認該等甲基安非他命係
    被告所有預備供販賣使用之物。此外，復無其他證據可認上
    開甲基安非他命與本件販賣第二級毒品案件有所關涉，基於
    主刑從刑一致性之原則，尚無從於本件被告主刑之宣示項下
    併為沒收之諭知，應由檢察官另行單獨聲請宣告沒收，附此
    敘明。
據上論斷，應依刑事訴訟法第三百六十九條第一項前段、第三百
六十四條、第二百九十九條第一項前段，毒品危害防制條例第四
條第一項、第二項、第十八條第一項前段、第十九條第一項前段
，刑法第十一條前段、第二條第一項前段、第五十五條、第五十
六條（修正前）、第五十九條、第三十八條第一項第二款，判決
如主文。
本案經檢察官侯千姬到庭執行職務。
中    華    民    國    98    年    1    月    13    日
                  刑事第十七庭  審判長法  官  趙功恆
                                      法  官  陳世宗
                                      法  官  陳憲裕
以上正本證明與原本無異。
如不服本判決，應於收受送達後10日內向本院提出上訴書狀，其
未敘述上訴之理由者並得於提起上訴後10日內向本院補提理由書
（均須按他造當事人之人數附繕本）「切勿逕送上級法院」。
                                      書記官  劉育妃
中    華    民    國    98    年    1     月    14    日
附錄：本案論罪科刑法條全文
毒品危害防制條例第四條：
製造、運輸、販賣第一級毒品者，處死刑或無期徒刑；處無期徒
刑者，得併科新臺幣 1 千萬元以下罰金。
製造、運輸、販賣第二級毒品者，處無期徒刑或 7 年以上有期徒
刑，得併科新臺幣 7 百萬元以下罰金。
製造、運輸、販賣第三級毒品者，處 5 年以上有期徒刑，得併科
新臺幣 5 百萬元以下罰金。
製造、運輸、販賣第四級毒品者，處 3 年以上 10 年以下有期徒
刑，得併科新臺幣 3 百萬元以下罰金。
製造、運輸、販賣專供製造或施用毒品之器具者，處 1 年以上 7
年以下有期徒刑，得併科新臺幣 1 百萬元以下罰金。
前五項之未遂犯罰之。


司法院資訊處製作；財團法人民間司法改革基金會備份。
